臺灣臺北地方法院交通事件裁定　　　　　　　　　　　九十年度交聲字第八○八號
　　異　議　人
　　即受處分人　甲○○
右列受處分人因違反道路交通管理處罰條例事件，對於臺北市交通事件裁決所中華民
國九十年七月二十六日所為之處分（原處分案號：北市裁三字第裁二二–ＡＢＶ○二
五○二二號），聲明異議，本院裁定如左：
    主      文
異議駁回。
    理      由
一、按交通違規事件裁罰案件，性質上屬於交通行政主管機關本於職權於公法上具體
    事件所為之決定而對外直接發生法律效果之單方行政行為，參酌行政法院五十六
    年度判字第八一號判例意旨「本件原告行為時尚在舊所得稅法施行期間，實體上
    固應適用舊法，但被告官署稽徵程序係開始於現行所得稅法令公布施行以後，程
    序上即應適用新法」，道路交通管理處罰條例雖於民國九十年一月十七日公布修
    正，於同年六月一日施行，依行政「實體從舊，程序從新」原則，尚無比較新舊
    法之問題，本件行為時法為修正前之舊法，核先敘明。次按汽車駕駛人，駕駛汽
    車肇事致人受傷，應即採取救護或其他必要措施，並向警察機關報告，不得駛離
    ；違者吊扣其駕照三個月至六個月；逃逸者吊銷駕駛執照，道路交通管理處罰條
    例第六十二條第一項定有明文。
二、本件受處分人即異議人甲○○於九十年四月二十九日上午十時二十五分許，駕駛
    車牌號碼八Ｂ–二二三六號自用小客車，沿臺北市○○○路由北往南方向行駛，
    行經中山北路與民生西路交岔路口時，竟疏未注意遵守燈光號誌，貿然前行，致
    適沿民生西路由西往東方向行駛，由蔡進賢騎乘之車牌號碼ＦＵＯ–四一七號重
    型機車，因此閃避不及，撞及其右前車門倒地，蔡進賢因而受有左手擦挫傷、左
    右足背、左拇指擦挫傷、左右膝蓋擦傷等傷害，受處分人於肇事後，竟未採取救
    護或其他必要措施並向警察機關報告而逃逸，經臺北市政府警察局中山分局交通
    分隊警員吳明有到場處理，繪製現場圖並對蔡進賢為偵訊，並循線通知受處分人
    到案詢問後，由臺北市政府警察局中山分局警員陳清涼以受處分人違反道路交通
    管理處罰條例第六十二條第一項規定之行為掣單舉發，經將舉發通知單送達於受
    處分人後，受處分人於應到案日期前向原處分機關提出申訴，經原處分機關函請
    舉發單位調查結果，仍認受處分人有前開違規行為，原處分機關乃依道路交通管
    理處罰條例第六十二條第一項規定於九十年七月二十六日裁處吊銷受處分人駕駛
    執照。
三、訊據受處分人甲○○固坦承確有駕駛汽車不小心撞及蔡進賢之事實，惟辯稱：伊
    當時確曾停車轉頭往右後方察看，見蔡進賢人車倒地後隨即站起，以為並無大礙
    ，因已超過補習班上課時間甚久，遂開往下一個紅綠燈下車打電話給其母羅婷方
    速至肇事現場處理，並有到長安派出所備案；伊是用行動電話00000000
    00號打給其母0000000000號告知發生交通事故云云。然查，在九十
    年四月二十九日當日行動電話0000000000號與0000000000
    號間之通話僅有一次，通話時間係該日晚上七時五十八分十二秒起至同日晚上七
    時五十八分二十四秒止，僅有十二秒鐘，此有中華電信股份有限公司臺灣南區電
    信分公司南高雄營運處九十年十一月九日南高服字第○一五九號函附卷可稽，衡
    情要在此極短時間內敘明車禍相關事項顯無可能；繼之本院函請臺北市政府警察
    局中山分局查閱該局所屬長安派出所四月份受理民眾報案紀錄及員警工作記錄簿
    ，均未有受處分人之母羅婷方之報案紀錄，有該局九十年十一月一日北市警中分
    交字第九○六五三四四一○○號函在卷可佐，是被告上開所辯有打電話請其母羅
    婷方速至肇事現場幫忙處理，並向警方備案云云，均係虛偽，殊無可信。況且受
    處分人於右揭時地，因應注意且能注意而疏未注意燈光號誌，貿然行駛，而肇事
    致人受傷，未採取即時救護或其他必要措施逕自逃逸之事實，業據臺灣臺北地方
    法院檢察署檢察官於九十年六月二十九日以九十年度偵字第一三四八五號偵查聲
    請簡易判決處刑，並經本院臺北簡易庭於九十年十二月十七日以九十年度北交簡
    字第三一二八號刑事簡易判決甲○○駕駛動力交通工具肇事，致人受傷而逃逸，
    處有期徒刑六月，緩刑三年在案，有上開案號之刑事簡易判決附卷足憑，是受處
    分人雖以前詞置辯，顯難認為可採，本件事證明確，受處分人有上違規行為洵堪
    認定。從而原處分機關依道路交通管理處罰條例第六十二條第一項規定裁處吊銷
    受處分人駕駛執照，核無違誤，本件受處分人之異議為無理由，自應將其異議駁
    回。
據上論斷，應依道路交通案件處理辦法第十九條，裁定如主文。
中      華      民      國    九十一    年      六      月    二十八    日
                                臺灣臺北地方法院交通法庭
                                    法  官  張  江  澤
右正本證明與原本無異。
如不服本裁定，應於送達後五日內，向本院提出抗告狀。
                                    書記官  石  幸  代
中      華      民      國    九十一    年      六      月    二十八    日
